---
title: "Classification"
author: "Muhammad Apriandito"
date: "5/23/2019"
output:
  github_document
---

```{r setup, include=FALSE}
knitr::opts_chunk$set(echo = TRUE)
```

Pada Praktek kali ini kita akan membuat model klasifikasi dengan algoritma Decision Tree, Naive Bayes, dan K-NN menggunakan dataset insurance. Dataset ini merupakan dataset yang didapatkan dari kaggle, namun telah melalui tahapan pre-processing. sehingga data yang digunakan sudah dalam kondisi baik/siap digunakan. 

## Decision Tree

### Import Library
```{r}
# Import Library
library(rpart)
library(rattle)
library(rpart.plot)
library(RColorBrewer)
```

### Import Dataset, karena tahap pertama setelah punya library, adalah import data
```{r}
#Import Data
insurance <- read.csv("insurance.csv")
insurance

```

### Data Exploration
```{r}
#Melihat Kondisi Data
dim(insurance)
head(insurance,10)
```

```{r}
#Melihat Data Kosong
sum(is.na(insurance))
```

### Data Preprocessing
```{r}
#Membangi Data Ke Training dan Testing (70:30), membagi ke data training dan testing dimana melakukan splitting training dan testing
#Pikirkan membagi berapa banyak, kalau data kita banyak,
#Apakah datanya cukup untuk dipelajari
#Apakah datanya cukup untuk digunakan sebagai 
#kalau data kecil : amannya 70 : 30
#kalau data besar : 80 : 20 atau 90 : 10
set.seed(0) #samplingnya akan sama yakni 1 variasi
index_train <- sample(1:nrow(insurance), 0.7 * nrow(insurance))
train <- insurance[index_train, ] #mengambil index train
test <- insurance[-index_train, ] #mengambil di luar index train
```

### Model Building, kalau sudah ada data training dan testing maka sudah siap bikin model
```{r}
#Membuat Model Decison Tree Untuk Mengklasifikasi Apakah Seseorang akan klaim Asuransi atau tidak. 
tree <- rpart(Claim ~., train, method = "class")
```

```{r}
#Memvisualisasikan Model Decision Tree
prp(tree)
```

```{r}
#Memvisualisasikan Decison Tree dengan lebih informatif
fancyRpartPlot(tree)
```

```{r}
#Menggunakan Untuk Melakukan Prediksi Pada Data Testing
prediction <- predict(tree, test, type = "class")
```

### Validation
```{r}
#Validasi Menggunakan Confussion Matrix, terbukti semua kelas diprediksi dg sgt baik
conf <- table(test$Claim, prediction)
conf
```

```{r}
TP <- conf[1, 1] #baris pertama kolom pertama
FN <- conf[1, 2] #baris pertama kolom kedua
FP <- conf[2, 1] 
TN <- conf[2, 2] 
```

```{r}
#Menghitung Nilai Akurasi
acc <- (TP + TN)/(TP + FN + FP + TN) #jumlah yg diprediksi benar/keseluruhan
accdt <- acc
acc
```

```{r}
#Menghitung Nilai Precision, kemampuan seberapa baik suatu model untuk memprediksi nilai yg benar ke depannya.

prec <- TP / (TP + FP)
prec
```

```{r}
#Menghitung Nilai Recall, kemampuan seberapa baik suatu model untuk memprediksi kelas ke depannya.

rec <- TP / (TP + FN)
rec
```

## Naive Bayes

### Import Library
```{r}
#Import Library
library(naivebayes)
```

### Model Building
```{r}
#Membuat model prediksi Naive Bayes
nb <- naive_bayes(Claim ~ ., data = train)

#Melihat model yang telah dibuat 
nb
```

```{r}
#Visualisasi Model
par(mfrow=c(2,4))
plot(nb)
```

```{r}
#Melakukan prediksi dengan data testing
pred_nb <- predict(nb, as.data.frame(test)) #melakukan prediksi model nb ke data test
```

### Validation
```{r}
#Membuat Confussion Matrix Naive Bayes
confnb <- table(test$Claim, pred_nb)
confnb
```

```{r}
TPn <- confnb[1, 1] 
FNn <- confnb[1, 2] 
FPn <- confnb[2, 1] 
TNn <- confnb[2, 2] 
```

```{r}
#Menghitung Nilai Akurasi
accnb <- (TPn + TNn)/(TPn + FNn + FPn + TNn)
accnb
```

```{r}
#Menghitung Nilai Precision
precnb <- TPn / (TPn + FPn)
precnb
```

```{r}
#Menghitung Nilai Recall
recnb <- TPn / (TPn + FNn)
recnb
```

# K-NN

### Import Library
```{r}
#import library yang dibutuhkan
library(class)
library(tidyverse) #kita butuh deeplyrnya
```

### Data Pre-Processing
```{r}
#Mengubah Data Ke Tipe Numerik, karena akan memilih tetangga terdekat
insurance
insurance1 <- insurance %>% mutate_if(is.factor, as.numeric) #jika faktor maka ubah ke numerik
insurance1
```

```{r}
#Membuat fungsi Normalisasi, menggunakan fungsi min max dan melakukan normalisasi untuk semua kolom
normalize<-function(x){
  temp<-(x-min(x))/(max(x)-min(x))
  return(temp)
}
```

```{r}
#Melakukan Normalisasi, menampilkan hasil fungsi normalisasinya
kinsurance_n<-as.data.frame(lapply(insurance1[,c(1:7)],normalize))
```

```{r}
#Membagi ke Data Train dan Data Testing
index_train <- sample(1:nrow(kinsurance_n), 0.7 * nrow(kinsurance_n))
kinsurance_train <- kinsurance_n[index_train, ]
kinsurance_test <- kinsurance_n[-index_train, ]
```

```{r}
#Mengambil Label, khusus knn, labelnya harus dipisah dari dataset, labelnya ada di kolom ke 8, karena c(1:7)
kinsurance_train_target<-insurance1[index_train,8] # 8 itu adalah kolom yg menjadi target
kinsurance_test_target<-insurance1[-index_train, 8]
```

### Model Building
```{r}
#Membuat KNN-Model dengan Nilai K=2
knnmodel <-knn(train=kinsurance_train,test=kinsurance_test,cl=kinsurance_train_target,k=2) #k=2
```

### Validation
```{r}
#Validasi Menggunakan Confussion Matrix
confknn <- table(kinsurance_test_target, knnmodel)
confknn
```

```{r}
TPk <- confknn[1, 1] 
FNk <- confknn[1, 2] 
FPk <- confknn[2, 1] 
TNk <- confknn[2, 2]
```

```{r}
#Melihat Nilai Akurasi K-NN
acck <- (TPk + TNk)/(TPk + FNk + FPk + TNk)
acck
```

```{r}
#Melihat Nilai Precision K-NN
preck <- TPk / (TPk + FPk)
preck
```

```{r}
#Melihat Nilai Recall K-NN
reck <- TPk / (TPk + FNk)
reck
```

## Model Comparison
```{r}
#Nilai Akurasi Decision Tree
accdt

#Nilai Akurasi Naive Bayes
accnb

#Nilai Akurasi K-NN
acck
```

